臺灣高等法院民事裁定
111年度上易字第155號
上  訴  人  陳義明  
            許麗雲  

上列上訴人與被上訴人洪金蓮間請求確認本票債權不存在事件，
上訴人對於中華民國111年7月6日本院111年度上易字第155號判
決，提起上訴，本院裁定如下：
    主    文
本件上訴之訴訟標的價額核定為新臺幣壹佰伍拾陸萬陸仟元。
上訴人應於本裁定送達後七日內，補繳第三審裁判費新臺幣貳萬
肆仟捌佰壹拾伍元，並補正委任律師或具律師資格之關係人為代
理人之委任書，如逾期不補正，即駁回其上訴。
    理    由
一、按向第三審法院提起上訴，應依民事訴訟法第77條之16第1
    項前段規定徵收裁判費，此為上訴應具備之必要程式。當事
    人提起第三審上訴，未依上開規定繳納裁判費者，原第二審
    法院應定期間命其補正，如不於期間內補正，應以裁定駁回
    之，為民事訴訟法第481條準用第442條第2項所明定。對於
    第二審判決上訴，上訴人應委任律師為訴訟代理人。上訴人
    之配偶、三親等內之血親、二親等內之姻親，亦得為第三審
    訴訟代理人。上訴人未依前揭規定委任訴訟代理人者，第二
    審法院應定期先命補正。逾期未補正亦未依同法第466條之2
    為聲請選任律師為其訴訟代理人者，第二審法院應以上訴不
    合法裁定駁回之，民事訴訟法第466條之1第1項本文、第2項
    前段、第4項規定參照。次按以一訴主張數項標的者，其訴
    訟標的之價額合併計算之；但所主張之數項標的互相競合或
    應為選擇者，其訴訟標的價額，應依其中價額最高者定之，
    民事訴訟法第77條之2第1項定有明文。原告訴請確認債權不
    存在，合併提起分配表異議之訴，二者訴訟標的雖不相同，
    惟自經濟上觀之，其訴訟目的一致，不超出終局標的範圍，
    依首揭規定，訴訟標的價額應以其中價額最高者定之（最高
    法院104年度第8次民事庭會議㈠決議意旨參照）。
二、查上訴人對於本院判決提起第三審上訴，未依上開規定委任
    律師或具律師資格之關係人為訴訟代理人，且未繳納第三審
    裁判費。經查，上訴人聲明請求確認被上訴人持有上訴人陳
    義明簽發面額新臺幣（下同）156萬6000元、發票日為民國1
    05年4月19日、到期日為105年7月19日之本票債權請求權不
    存在，臺灣士林地方法院109年度司執字第57272號拍賣抵押
    物之執行程序應予撤銷，依上開規定，本件訴訟標的價額應
    核定為156萬6000元，應徵第三審裁判費2萬4815元。茲命上
    訴人於收受本裁定正本之日起7日內補正，如逾限未補正，
    即駁回其上訴，爰裁定如主文。　　
中　　華　　民　　國　　111 　年　　8 　　月　　30   日
                  民事第十三庭  
                      審判長法  官  邱景芬
                            法  官  邱蓮華
                            法  官  林純如
正本係照原本作成。
核定訴訟標的價額部分，如不服裁定得於收受送達後10日內向本
院提出抗告狀，並繳納抗告費新臺幣1千元。
命補繳裁判費部分不得抗告。
中　　華　　民　　國　　111 　年　　8 　　月　　30　　日
　　　　　　　　　　　　　  書記官  王靜怡